臺灣屏東地方法院刑事判決　　　　　　 100年度交訴字第23號
公　訴　人　臺灣屏東地方法院檢查署檢察官
被　　　告　范國文
上列被告因公共危險案件，經檢察官提起公訴（100 年度偵字第
1153號），嗣被告就被訴事實為有罪之陳述，經本院告知簡式審
判程序之旨，並聽取當事人之意見後，由本院合議庭裁定改由受
命法官獨任進行簡式審判程序，判決如下：
    主  文
范國文駕駛動力交通工具肇事，致人傷而逃逸，處有期徒刑陸月
，如易科罰金，以新臺幣壹仟元折算壹日。緩刑貳年，並應依執
行檢察官之命令，向指定之政府機關、政府機構、行政法人、社
區或其他符合公益目的之機構或團體，提供肆拾小時之義務勞務
。緩刑期間付保護管束。
    事  實
一、范國文於民國99年12月8 日20時10分許，騎乘車牌號碼113-
    DZW 號重型機車，沿屏東縣屏東市○○路○ 段由西往東方向
    行駛，本應注意車前狀況，並隨時採取必要之安全措施，且
    依當時天候為晴、夜間有照明、柏油路面乾燥無缺陷、無障
    礙物且視距良好之情形下，並無不能注意之情事，竟疏未注
    意，而擦撞適於同向前方騎乘車牌號碼J2C-888 號重型機車
    行經該處停等紅燈之顏芳義，致顏芳義人車倒地後，受有左
    手肘、左小腿挫傷併腫痛、左手腕、左踝部多處擦傷等傷害
    （過失傷害部分，未據告訴）。詎范國文於肇事後肇事後明
    知已有人受傷，竟基於肇事逃逸之犯意，既未下車察看，亦
    未協助顏芳義為必要之救護或停留現場等候警方處理，隨即
    騎車逕行離去；嗣經警據報前往處理後，始循線查悉上情。
二、案經屏東縣政府警察局屏東分局報告臺灣屏東地方法院檢察
    署檢察官偵查起訴。
    理  由
一、按除被告所犯為死刑、無期徒刑、最輕本刑為3 年以上有期
    徒刑之罪或高等法院管轄第一審案件者外，於第一次審判期
    日前之準備程序進行中，被告先就被訴事實為有罪之陳述時
    ，審判長得告知被告簡式審判程序之旨，並聽取當事人、代
    理人、辯護人及輔佐人之意見後，裁定進行簡式審判程序，
    刑事訴訟法第273 條之1 第1 項定有明文。經核本件被告范
    國文所犯係死刑、無期徒刑、最輕本刑為3 年以上有期徒刑
    以外之罪，其於準備程序中就被訴事實為有罪之陳述，經法
    官告知簡式審判程序之旨，並聽取公訴人、被告之意見後，
    本院爰依首揭規定，合議裁定由受命法官獨任進行簡式審判
    程序。是本案之證據調查，依同法第273 條之2 規定，不受
    同法第159 條第1 項、第161 條之2 、第161 條之3 、第16
    3 條之1 ，及第164 條至170 條所規定證據能力認定及調查
    方式之限制，合先敘明。
二、訊據被告對於上揭犯罪事實，於本院審理中坦承不諱，核與
    證人即被害人顏芳義在警詢中之證述大致情節相符，並有屏
    東縣警察局交通隊道路交通事故現場圖、道路交通事故調查
    報告表（見警卷第9 至11頁）、屏東縣政府警察局交通隊疑
    似道路交通事故肇事逃逸追查表（見警卷第14頁）及車損照
    片共28幀（見警卷第23至26頁）等在卷可資佐證，而被害人
    顏芳義亦因被告之行為，受有左手肘、左小腿挫傷併腫痛、
    左手腕、左踝部多處擦傷等傷害，有國仁醫院診斷證明書1
    份（見警卷第21頁）附卷足憑，足認被告之任意性自白與事
    實相符，堪為論罪科刑之依據；本件事證明確，被告犯行堪
    以認定，應予依法論科。
三、核被告所為係犯刑法第185 條之4 之駕駛動力交通工具肇事
    致人傷而逃逸罪。爰審酌被告駕車肇事後，明知被害人倒地
    受有傷害，竟未報警處理，亦未留在現場協助救助傷者，即
    自行離開肇事現場，罔顧被害者之生命安全，惡性非輕，兼
    衡被害人所受之傷害程度、被告犯後坦承犯行，且學歷為小
    學肄業、現以雜工為業（見本院卷第19頁反面），並業已與
    被害人達成和解，有和解書1 份在卷可查（見警卷第20頁）
    等一切情狀，量處如主文所示之刑，併諭知易科罰金之折算
    標準。另檢察官雖具體求刑有期徒刑8 月，惟本院審酌前揭
    各情，因認主文所示之宣告刑已可收懲戒之效且已與被告之
    罪責相當，檢察官上開求刑稍有過重之情，併此敘明。再查
    ，被告先前未曾因故意犯罪受有期徒刑以上刑之宣告，有臺
    灣高等法院被告前案紀錄表在卷可參，其因一時失慮，致罹
    刑典，犯後坦承犯行，深表悔意，且亦與被害人達成和解，
    有前開和解書在卷可憑，容見其有彌補過錯之心，信其經本
    次警、偵程序，當知所警惕而無再犯之虞，因認前開所宣告
    之刑，以暫不執行為適當，爰依刑法第74條第1 項第1 款規
    定，併予宣告緩刑2 年，用啟自新。再為強化被告正確駕車
    之法治概念，使其於緩刑期內能深知警惕，並使緩刑宣告不
    致輕易遭到撤銷，乃依刑法第74條第2 項第5 款規定，命被
    告應依執行檢察官之命令，向指定之政府機關、政府機構、
    行政法人、社區或其他符合公益目的之機構或團體，提供40
    小時之義務勞務，併依刑法第93條第1 項第2 款規定，於緩
    刑期間付保護管束。
據上論斷，應依刑事訴訟法第273 條之1 第1 項、第299 條第1
項前段，刑法第185 條之4 條、第41條第1 項前段、第74條第1
項第1款、第2 項第5 款、第93條第1 項第2 款，判決如主文。
本案經檢察官鍾佩真到庭執行職務。
中    華    民    國   100    年    5     月    17    日
                  交通法庭      法  官  薛侑倫
以上正本證明與原本無異。
如不服本判決應於收受判決後10日內向本院提出上訴書狀，並應
敘述具體理由；其未敘述上訴理由者，應於上訴期間屆滿後20日
內向本院補提理由書（均須按他造當事人之人數附繕本）「切勿
逕送上級法院」。
中    華    民    國   100    年    5     月    17    日
                                書記官  邱郁芸
附錄本件論罪科刑法條：
中華民國刑法第185條之4
（肇事遺棄罪）
駕駛動力交通工具肇事，致人死傷而逃逸者，處6 月以上5 年以
下有期徒刑。